# 对社会团体法人进行出资的会计核算

提问人：小龙要做好审计 时间：2014-04-29 17:24:46
设立社会团体，出资了三万元，登记证书上市三万元，是计入长期股权投资还是计入费用啊？ 不懂

回答人：chenyiwei
该社会团体的设立目的和宗旨是什么？本企业对其出资的目的是什么？预计如何从其运营中获取经济利益？关键还是基于资产的定义来判断。 一般理解，如果所投资的社团组织的业务活动与本企业的主营业务活动密切相关（例如曾经看到过为了享受税收优惠待遇而把新设立的研究院注册为民办非企业单位的），企业可以从其业务活动中获取经济利益的，则仍可以将相关出资额列报为资产，但此时因为投资对象是非企业单位，所以不建议使用“长期股权投资”的名称，可以列报为“其他非流动资产”等。 如果该社团组织主要从事社会服务、慈善救济等与本企业经营活动没有直接关系的活动，本企业预计难以从其活动中获取经济利益的，则建议将对其出资额予以费用化处理。